臺灣高雄地方法院民事裁定　　　　　　　96年度財管字第33號
聲　請　人　甲○○
代　理　人　丙○○
被　繼承人　乙○○
上聲請人聲請選任被繼承人乙○○之遺產管理人事件，本院裁定
如下：
  主  文
選任陳兆瑛律師為被繼承人乙○○（男，民國○○年○月○○日生，
身分證統一編號:Ｚ000000000號）之遺產管理人。
程序費用新臺幣壹仟元由被繼承人乙○○之遺產負擔。
  理  由
一、按「先順序繼承人均拋棄其繼承權時，由次順序之繼承人繼
    承。其次順序繼承人有無不明或第四順序之繼承人均拋棄其
    繼承權者，準用關於無人承認繼承之規定」，「繼承開始時
    ，繼承人之有無不明者，由親屬會議於1 個月內選定遺產管
    理人，並將繼承開始及選定遺產管理人之事由，向法院報明
    」，「無親屬會議或親屬會議未於前條所定期限內選定遺產
    管理人者，利害關係人或檢察官，得聲請法院選任遺產管理
    人，並由法院依前項規定為公示催告」，民法第1176條第6
    項、第1177條、第1178條第2 項分別定有明文。
二、本件聲請意旨略以：被繼承人乙○○（男，民國○○年○月○○
    日生，身分證統一編號:Ｚ000000000 號）於94年8月20日死
    亡，其繼承人均已向法院聲明拋棄繼承權，致被繼承人乙○
    ○之遺產無人繼承，亦不能依民法第1177條選定遺產管理人
    ，又被繼承人於83年12月18日向聲請人借款新台幣（下同）
    106萬元，尚未清償，故聲請人為被繼承人乙○○之債權人
    ，為利害關係人，查本件聲請屬無人繼承案件，爰依法聲請
    准許選任遺產管理人，負責處理遺產之一切事宜。
三、聲請人主張之前揭事實，業據其提出戶籍謄本、借款證明書
    、票據、臺灣台北地方法院檢察署94年8月25日北檢大政字
    第0940600065號函等各1份資料為證，又本院依職權函查本
    院94年度繼字第1889號卷宗，其被繼承人均業已經本院准予
    備查其拋棄繼承權在案，此亦有電話紀錄1份附卷可參。本
    院依上開證據資料，堪信聲請人主張係為真實。被繼承人乙
    ○○之繼承人均業已拋棄其繼承權，其親屬會議亦未於法定
    期限內選定遺產管理人，是本件符合民法第1176條第6項、
    第1178條第2項規定，應由本院選任被繼承人乙○○之遺產
    管理人。
四、本院審酌被繼承人乙○○之繼承人，均已拋棄繼承，且經本
    院函詢其等願否擔任被繼承人之遺產管理人，其亦均未函覆
    其等之意願，故本院依職權函請聲請人陳報，聲請人具狀陳
    稱陳兆瑛律師有意願擔任被繼承人乙○○之遺產管理人，此
    亦有聲請人所提之陳報狀1 份在卷可參；又本院認具律師身
    分之人，不但具有法律規定之相關專業知識，其行止亦受有
    律師法之規範，是選任陳兆瑛律師擔任被繼承人乙○○之遺
    產管理人，處理關於被繼承人乙○○遺產之法律關係。
五、依非訟事件法第157 條、第24條第1 項，裁定如主文。
中　　華　　民　　國　　96　　年　　11　　月　　29　　日
                  家事法庭法　官　吳宏榮
上為正本係照原本作成。
如對本裁定抗告須於裁定送達後10日內向本院提出抗告狀。
中　　華　　民　　國　　96　　年　　11　　月　　29　　日
                          書記官　洪生輝
